【裁判字號】    92,軍上,11
【裁判日期】    921015
【裁判案由】    違反職役
【裁判全文】
臺灣高等法院臺中分院刑事判決                      九十二年度軍上字第一一號
    上  訴  人
    即  被  告  甲○○
右上訴人因違法職役職責案件，不服國防部高等軍事法院高雄分院九十二年度高判字
第八九號，中華民國九十二年八月十四日第一審判決（起訴案號：國防部中部地方軍
事法院檢察署九十二年中偵字第○五九號），提起上訴，本院判決如左：
      主  文
上訴駁回。
      事實及理由
一、按被告不服高等軍事法院宣告有期徒刑之上訴判決者，得以判決違背法令為理由
    ，向高等法院提起上訴，軍事審判法第一百八十一條第五項參照，是以向高等法
    院提出上訴，應以原判決違背法令為理由，屬法定要件，又判決不適用法則或適
    用不當為違背法令，同法第一百九十六條參照。
二、經查：上訴人即被告甲○○因於民國（下同）九十一年五月三十一日，自台灣駐
    地休假離營，原應於同年六月二日二十一時前返營銷假，惟因腳部受傷調任新職
    單位擔任文書工作，竟以任務繁雜及不適應部隊生活為由，基於長期脫免職役之
    意圖而逾假潛逃，匿居臺中市一帶，賴傭工維生，迄九十二年一月二十六日二十
    一時三十分許，始在臺中市○○路二一九號租屋處前，為臺中市警察局第二分局
    立人派出所員警查獲等情，被告除就辯稱：未有長期脫免職役之意圖等語外，就
    其餘右揭事實，均於國防部中部地方軍事法院坦承不諱，惟查：被告離去職役在
    外長達七月餘，期間既不向所屬單位聯繫以取得返營之契機，竟在外覓職謀生，
    長期脫免職役之意圖甚明，且被告復供稱：「無計劃何時返營，就想逃一天算一
    天」等語以觀，所辯顯係臨訟之飾詞，且被告違反職役之犯行，亦經證人即時任
    該管連長吳錦文結證屬實，且有被告假單影本在卷可稽，又其離去職役亦經國防
    部北部軍事法院桃園分院檢察署通緝在案，有該九十一年六月十一日（九一）法
    園字第二九二一號通緝書影本一紙在卷可稽，本件事證明確，原審法院依據陸海
    空軍刑法第三十九條第一項意圖長期脫免職役而離去職役，判處有期徒刑九月，
    並無何認事不憑證據或適用法則不當之違誤，上訴意旨主張：其無前科，犯案態
    度良好，誠心悔悟，請求從輕量刑，並宣告緩刑云云，核與法律所規定得提起本
  案上訴之要件不符，其上訴違背法律上程式，應予駁回。
三、據上論斷，應依軍事審判法第二百零六條第一項、刑事訴訟法第三百九十五條，
    判決如主文。
中      華      民      國      九十二   年       十      月    十五    日
                                    臺灣高等法院臺中分院刑事第三庭
                                          審判長法  官  陳  朱  貴
                                                法  官  劉  連  星
                                                法  官  胡  忠  文
右正本證明與原本無異。
不得再上訴。
                                                書記官  許  美  惠
中      華      民      國      九十二   年       十      月    十六    日
                                                                        Ｉ


司法院資訊處製作；財團法人民間司法改革基金會備份。
